【裁判字號】    98,繼,569
【裁判日期】    980731
【裁判案由】    限定繼承
【裁判全文】
臺灣臺北地方法院民事裁定               98年度繼字第569號
聲  請  人  甲○○
上列聲請人聲請限定繼承事件，本院裁定如下：
    主      文
上列聲請人即繼承人因其被繼承人乙○○○（女，民國○○年○月○
日生，身分證統一編號：Ｚ000000000號，最後住所：臺北市○○
路205號）於民國98年1月11日死亡，附具遺產清冊陳報本院，聲
請限定繼承，本院依法為公示催告。
凡被繼承人乙○○○之債權人應於本公示催告最後登載新聞紙之
翌日起拾個月內向繼承人報明其債權，如不為報明，而又為繼承
人所不知者，僅得就賸餘遺產行使其權利。
聲請人應於收受本裁定之日起貳拾日內將本裁定登載公報、新聞
紙或其他相類之傳播工具，並將登載證據檢送本院，逾期視為撤
回公示催告之聲請，特此裁定。
聲請程序費用新臺幣1,000元由被繼承人遺產負擔。
    理      由
一、按繼承人得於繼承開始時起3個月內，開具遺產清冊呈報法
    院，而為限定繼承，即限定以繼承所得之遺產，償還被繼承
    人之債務；繼承人有數人，其中一人主張為限定之繼承時，
    其他繼承人視為同為限定之繼承；又於繼承人依上揭規定呈
    報法院為限定繼承時，法院應依公示催告程序公告，命被繼
    承人之債權人於一定期間內，報明其債權；又公示催告之公
    告，應黏貼於法院之公告處，並登載於公報、新聞紙或其他
    相類之傳播工具，且登載之日期或期間，由法院定之，聲明
    人如未依前項規定登報者，視為撤回公示催告之聲請，民法
    第1154條第1、2項、第1156條第1項、第1157條、非訟事件
    法第142條、民事訴訟法第542條定有明文。
二、本件聲明意旨略以：被繼承人乙○○○於民國98年1月11日
    死亡，而聲請人為其繼承人，對被繼承人生前有無負債及負
    債多少，債權人為何人，均無法詳細得知，聲請人為此聲請
    限定繼承，並提出死亡證明書、除戶謄本、遺產清冊、被繼
    承人之繼承系統表、聲請人之戶籍謄本、印鑑證明為證。
三、經核聲請人限定繼承之聲請，合於前開民法及非訟事件法第
    141條規定。本院爰依首揭規定依公示催告程序為陳報債權
    之公告，並限期命聲請人應於收受本裁定之日起20日內，將
    本裁定登載於公報、新聞紙或其他相類之傳播工具。又「前
    條報明債權期間屆滿後6個月內，繼承人應向法院陳報償還
    遺產債務之狀況並提出有關文件；前項6個月期間，法院因
    繼承人之聲請，認為必要時，得延展之」，非訟事件法第14
    3條亦有明文，是本件聲請人並應依此規定，向本院陳報。
四、依非訟事件法第157條，裁定如主文。
中    華    民    國    98    年    7     月    31    日
                          家事法庭法  官  黃桂興
以上正本證明與原本無異
如不服本裁定應於送達後10日內向本院提出抗告狀，並繳納抗告
費新臺幣1,000元。
中    華    民    國    98    年    7     月    31    日
                                  書記官  陳俐妙


司法院資訊處製作；財團法人民間司法改革基金會備份。
